臺灣屏東地方法院小額民事判決
                               110年度屏小字第631號
原      告  陳秋如  


訴訟代理人  陳秀綢  
被      告  李昭仁  

上列當事人間損害賠償事件，本院於民國111年2月21日言詞辯論
終結，判決如下：
    主  文
原告之訴及假執行之聲請，均駁回。
訴訟費用新臺幣1,000元，由被告負擔。
    事實及理由
一、原告主張：緣於民國110年8月間，原告住處之鐵皮屋頂，遭
    被告龍眼樹斷枝墜落撞擊，致鐵皮屋頂有二處破洞及屋簷塌
    陷變形，經修復支出新臺幣（下同）29,400元，為此依民法
    第184第1項前段規定，提起本件訴訟等語。聲明：被告應給
    付原告29,400元及自起訴狀繕本送達之翌日起至清償日止，
    按週年利率5％計算之利息；請准供擔保宣告假執行。
二、被告則以：本件原告所指鐵皮屋頂係於2樓，其上尚有3、4
    、5樓之住戶，原告應舉證證明屋頂係因被告在隔壁平房庭
    院所種植之樹木枝造成，況原告修復屋頂應須折舊等語置辯
    。聲明：請求駁回原告之訴。
三、按「因故意或過失，不法侵害他人之權利者，負損害賠償責
    任。」此民法第184條第1項前段定有明文。故侵權行為之成
    立，須行為人因故意過失不法侵害他人權利，亦即行為人須
    具備歸責性、違法性，並不法行為與損害間有因果關係，始
    能成立，且主張侵權行為損害賠償請求權之人，對於侵權行
    為之成立要件應負舉證責任。經查，原告主張原告住處之鐵
    皮屋頂，遭被告所有之龍眼樹斷枝墜落撞擊，致鐵皮屋頂有
    二處破洞及屋簷塌陷變形乙節，固提出照片為證（見本院卷
    第51-58頁），被告雖不否認相片之樹木及斷枝為被告之龍
    眼樹（見本院卷第48頁），但否認係因該樹木之斷枝墜落造
    成原告住處鐵皮屋頂有二處破洞及屋簷塌陷變形，則依上開
    之說明，原告自應舉證證明原告住處鐵皮屋頂有二處破洞及
    屋簷塌陷變形，係因被告之龍眼樹斷枝墜落撞擊所造成，原
    告雖以證人黃金菊證述為證，然證人黃金菊於本院審理時證
    述：「（你知道原告的陽台屋頂有破二個洞這件事情？）我
    知道，原告訴訟代理人110 年7 月份有上樓去問我，有沒有
    聽到鋸樹樹枝掉下來，我去看才看到二個洞，我回答沒有聽
    到，但我想了一下說就是我們樓下一樓的先生（不是被告）
    ，他問我昨天早上有沒有嚇到，我說有，早上七點左右嚇到
    我醒來，我趕快出來看我左右窗戶，是不是爆炸，如果爆炸
    的話，一定有煙霧，後來沒有看到，所以我也沒有去看到底
    是什麼造成這個響聲，是一樓的先生跟我講說是樹幹砸下來
    的，但沒有講到砸到哪裡。（所以你不清楚原告陽台屋頂破
    這二個洞是什麼原因造成的？）我不清楚。」等語（見本院
    卷第104頁），足見證人並不清楚原告屋頂二處破洞是何原
    因造成，雖證人陳稱是一樓的先生跟我講說是樹幹砸下來的
    等語，但依證人所述，該證人所指一樓的先生，亦未陳述斷
    枝究係砸到何處，故由證人黃金菊之證述，尚無從認定原告
    住處鐵皮屋頂有二處破洞及屋簷塌陷變形，係因被告之龍眼
    樹斷枝墜落撞擊所造成乙事真實，此外原告即未再舉證證明
    ，是原告主張原告住處鐵皮屋頂有二處破洞及屋簷塌陷變形
    ，係因被告之龍眼樹斷枝墜落撞擊所造成云云，即無可採。
    從而原告依民法第184條第1項規定，請求被告賠償29,400元
    及法定遲延利息，於法自屬無據，應予駁回；原告之訴既經
    駁回，其假執行之聲請，即失所附麗，亦應一併駁回之。
四、訴訟費用負擔：民事訴訟法第78條、第436條之19。
中　　華　　民　　國　　111 　年　　3 　　月　　7 　　日
                        屏東簡易庭  法  官  曾吉雄
以上為正本，係照原本作成。
如不服本判決，應於判決送達後20日內，以判決違背法令為理由
，向本院提出上訴狀並表明上訴理由（上訴理由應表明：一、原
判決所違背之法令及具體內容；二、依訴訟資料可認為原判決有
違背法令之具體事實），如未表明上訴理由者，應於上訴後20日
內向本院提出上訴理由書。如委任律師提起上訴者，應一併繳納
上訴審判裁判費。
中　　華　　民　　國　　111 　年　　3 　　月　　7 　　日
                                    書記官  潘豐益